ko: 마더보드 폼 팩터: ATX; Extended ATX; FlexATX; Micro-ATX; Mini-DTX; Mini-ITX; Nano-ITX; 기타
ro-RO: Factor de formă a plăcii de bază: ATX; Extended ATX; FlexATX; Micro-ATX; Mini-DTX; Mini-ITX; Nano-ITX; Altele
hr-HR: Faktor oblika matične ploče: ATX; Prošireni ATX; FlexATX; Micro-ATX; Mini-DTX; Mini-ITX; Nano-ITX; Ostalo
tr: Anakart Form Faktörü: ATX; Extended ATX; FlexATX; Micro-ATX; Mini-DTX; Mini-ITX; Nano-ITX; Diğer
vi: Dạng thức của bo mạch chủ: ATX; ATX mở rộng; FlexATX; Micro-ATX; Mini-DTX; Mini-ITX; Nano-ITX; Khác
pt-BR: Fator de forma da placa-mãe: ATX; ATX Estendido; FlexATX; Micro-ATX; Mini-DTX; Mini-ITX; Nano-ITX; Outro
ru: Форм-фактор материнской платы: ATX; Extended ATX; FlexATX; Micro-ATX; Mini-DTX; Mini-ITX; Nano-ITX; Другой
nl: Moederbordvormfactor: ATX; Extended ATX; FlexATX; Micro-ATX; Mini-DTX; Mini-ITX; Nano-ITX; Andere
bg-BG: Форм фактор на дънната платка: ATX; Разширен ATX; FlexATX; Micro-ATX; Mini-DTX; Mini-ITX; Nano-ITX; Други
da: Bundkortformfaktor: ATX; Extended ATX; FlexATX; Micro-ATX; Mini-DTX; Mini-ITX; Nano-ITX; Andet
lt-LT: Pagrindinės plokštės formatas: ATX; „Extended ATX“; FlexATX; Micro-ATX; Mini-DTX; Mini-ITX; Nano-ITX; Kita
sl-SI: Faktor oblike matične plošče: ATX; Extended ATX; FlexATX; Micro-ATX; Mini-DTX; Mini-ITX; Nano-ITX; Drugo
zh-TW: 主機板外形尺寸: ATX; E-ATX; FlexATX; Micro-ATX; Mini-DTX; Mini-ITX; Nano-ITX; 其他
en: Motherboard form factor: ATX; Extended ATX; FlexATX; Micro-ATX; Mini-DTX; Mini-ITX; Nano-ITX; Other
hu: Alaplap formátuma: ATX; Extended ATX; FlexATX; Micro-ATX; Mini-DTX; Mini-ITX; Nano-ITX; Egyéb
fi: Emolevyn muotokerroin: ATX; Extended ATX; FlexATX; Micro-ATX; Mini-DTX; Mini-ITX; Nano-ITX; Muu
fr: Facteur de forme de la carte mère: ATX; Extended ATX; FlexATX; Micro-ATX; Mini-DTX; Mini-ITX; Nano-ITX; Autre
sk-SK: Formát základnej dosky: ATX; Rozšírené ATX; FlexATX; Micro-ATX; Mini-DTX; Mini-ITX; Nano-ITX; Iné
zh-CN: 主板形状因子: ATX; 扩展 ATX; FlexATX; Micro-ATX; Mini-DTX; Mini-ITX; Nano-ITX; 其他
sv: Moderkortsformfaktor: ATX; Utökad ATX; FlexATX; Micro-ATX; Mini-DTX; Mini-ITX; Nano-ITX; Övrigt
ja: マザーボードのフォームファクタ: ATX; Extended ATX; FlexATX; Micro-ATX; Mini-DTX; Mini-ITX; Nano-ITX; その他
pl: Współczynnik kształtu płyty głównej: ATX; Rozszerzony ATX; FlexATX; Micro-ATX; Mini-DTX; Mini-ITX; Nano-ITX; Inne
pt-PT: Fator de forma da placa-mãe: ATX; Extended ATX; FlexATX; Micro-ATX; Mini-DTX; Mini-ITX; Nano-ITX; Outro
it: Fattore di forma della scheda madre: ATX; ATX esteso; FlexATX; Micro-ATX; Mini-DTX; Mini-ITX; Nano-ITX; Altro
th: ฟอร์มแฟกเตอร์ของเมนบอร์ด: ATX; Extended ATX; FlexATX; Micro-ATX; Mini-DTX; Mini-ITX; Nano-ITX; อื่นๆ
es: Factor de forma de placa base: ATX; Extended ATX; FlexATX; Micro-ATX; Mini-DTX; Mini-ITX; Nano-ITX; Otros
nb: Formfaktor for hovedkort: ATX; Utvidet ATX; FlexATX; Micro-ATX; Mini-DTX; Mini-ITX; Nano-ITX; Annet
el: Παράγοντας μορφής μητρικής πλακέτας: ATX; Extended ATX; FlexATX; Micro-ATX; Mini-DTX; Mini-ITX; Nano-ITX; Άλλο
cs: Form factor základní desky: ATX; Extended ATX; FlexATX; Micro-ATX; Mini-DTX; Mini-ITX; Nano-ITX; Jiné
de: Motherboard-Formfaktor: ATX; Extended ATX; FlexATX; Micro-ATX; Mini-DTX; Mini-ITX; Nano-ITX; Sonstiges